【裁判字號】    99,易,3524
【裁判日期】    991231
【裁判案由】    傷害
【裁判全文】
臺灣臺北地方法院刑事判決              99年度易字第3524號
公  訴  人  臺灣臺北地方法院檢察署檢察官
被      告  曾煥傑
上列被告因傷害案件，經檢察官聲請以簡易判決處刑（99年度偵
字第7706號），本院認不宜以簡易判決處刑，改依通常程序審理
，本院判決如下：
    主  文
曾煥傑共同傷害人之身體，處有期徒刑玖月。
    事  實
一、曾煥傑於民國99年1 月9日凌晨2時30分許，在臺北市大安區
    ○○○路4 段197號「LUXY」舞廳所在之電梯內及1樓處，因
    其友人即不詳性名綽號「阿風」之成年男子與蔡伯霆發生口
    角，竟共同基於傷害人之身體之犯意聯絡，由曾煥傑、「阿
    風」與另名不詳姓名綽號「阿仁」之成年男子，三人共同以
    徒手、腳踹方式毆打蔡伯霆，致蔡伯霆受有眼瞼撕裂傷、淚
    管撕裂傷、眼瞼瘀腫、結膜出血，又上顎左右側之正中門牙
    及左側側門牙、牙冠斷裂併髓腔露出等多處傷害。
二、案經蔡伯霆訴由臺北市政府警察局大安分局報告臺灣臺北地
    方法院檢察署檢察官偵查後聲請簡易判決處刑，本院認不宜
    ，改以通常程序審理。
    理  由
一、程序部分：按檢察官聲請以簡易判決處刑之案件，經法院認
    為有刑事訴訟法第451條之1第4 項但書之情形者，應適用通
    常程序審判之，同法第452 條定有明文。經查，本件被告曾
    煥傑被訴案件，本院於調查後，認有刑事訴訟法第451條之1
    第4 項但書之情形，不宜以簡易判決處刑，爰依上開刑事訴
    訟法第452條之規定，改用通常程序審判之，合先敘明。
二、證據能力部分：
  (一)查本件被告曾煥傑所為不利於己之陳述，並無出於強暴、脅
    迫、利誘、詐欺、疲勞訊問、違法羈押或其他不正之方法，
    亦非違反法定障礙事由經過期間不得訊問或告知義務之規定
    而為，依刑事訴訟法第156條第1項之規定，應認有證據能力
    。
  (二)又按被告以外之人於審判外之言詞或書面陳述，除法律有規
    定者外，不得作為證據。被告以外之人於審判外之陳述，雖
    不符前四條之規定，而經當事人於審判程序同意做為證據，
    法院審酌該言詞陳述或書面陳述作成時之情況，認為適當者
    ，亦得為證據。當事人、代理人或辯護人於法院調查證據時
    ，知有刑事訴訟法第159條第1項不得為證據之情形，而未於
    言詞辯論終結前聲明異議者，視為有前項之同意，刑事訴訟
    法第159條第1項、第159條之5分別定有明文。查，本院認定
    事實所憑之證據，告訴人蔡伯霆於警詢中之陳述屬傳聞證據
    ，惟檢察官與被告均未於本院言詞辯論終結前聲明異議，本
    院審酌該等言詞或書面陳述作成之情況，並無非出於任意性
    或不正取供，或違法或不當情事，且客觀上亦無不可信之情
    況，堪認為適當，依刑事訴訟法第159 條之5 第2 項規定，
    認其得作為證據。
  (三)次按除顯有不可信之情況外，從事業務之人於業務上或通常
    業務過程所須製作之紀錄文書、證明文書，亦得為證據，刑
    事訴訟法第159條之4第2款定有明文。又按醫師法第12條第1
    項規定：醫師執行業務時，應製作病歷，並簽名或蓋章及加
    註執行年、月、日。第二項規定：前項病歷，除應於首頁載
    明病人姓名、出生年、月、日、性別及住址等基本資料外，
    其內容至少應載明下列事項：一、就診日期。二、主訴。三
    、檢查項目及結果。四、診斷或病名。五、治療、處置或用
    藥等情形。六、其他應記載事項。因此，醫師執行醫療業務
    時，不論患者是因病尋求診療，或因特殊目的而就醫，醫師
    於診療過程中，應依醫師法之規定，製作病歷，此一病歷之
    製作，均屬醫師於醫療業務過程中所須製作之紀錄文書，而
    且每一醫療行為均屬可分，因其接續之看診行為而構成醫療
    業務行為，其中縱有因訴訟目的，例如被毆傷而尋求醫師之
    治療，對醫師而言，仍屬其醫療業務行為之一部分，仍應依
    法製作病歷，則該病歷仍屬業務上所製作之紀錄文書，與通
    常之醫療行為所製作之病歷無殊，自屬刑事訴訟法第159 條
    之4第2款所稱從事業務之人於業務上所須製作之紀錄文書，
    而診斷證明書係依病歷所轉錄之證明文書，自仍屬本條項之
    證明文書（最高法院97年度台上字第666 號判決要旨可參）
    。經查，臺北市立聯合醫院仁愛院區及國泰綜合醫院診斷證
    明書，係依病歷所轉錄之證明文書，均為從事業務之人於業
    務上所須製作之證明文書，復查無顯有不可信之情況，揆諸
    前揭規定及判決意旨，自得作為證據。
  (四)卷附「LUXY」舞廳1 樓門口及電梯內監視器畫面翻拍照片共
    35幀（偵卷19至36頁），係以科技電子或機械運作所留存之
    影像紀錄，核非供述證據，不受傳聞法則之限制，具有證據
    能力。
三、上揭犯罪事實，業據被告於警詢、偵查及本院審理時均坦承
    不諱（偵卷11頁、本院簡字卷第9 頁背面、本院易字卷第7
    頁背面），核與證人即告訴人蔡伯霆指訴之被害情節大致相
    符（偵卷5 至9 頁），並有臺北市立聯合醫院仁愛院區、國
    泰綜合醫院之診斷證明書（本院簡字卷19至20、32頁）、現
    場監視器錄影光碟翻拍照片35張（偵卷19 至36 頁）、本院
    勘驗監視器光碟筆錄在卷可憑，從而，堪認被告前開任意性
    之自白確與事實相符，自得採為論罪之依據。故本件事證明
    確，被告傷害犯行洵堪認定，應依法論科。
四、核被告所為，係犯刑法第277 條第1 項之傷害罪。被告與綽
    號「阿仁」、「阿風」之不詳姓名成年男子間，有犯意聯絡
    及行為分擔，應論以共同正犯。爰審酌被告與被害人並非熟
    識，顯無前嫌，僅因在事發當日在舞廳認識之友人「阿風」
    與被害人發生口角，即與上開2 男子將被害人拖至電梯中以
    徒手、腳踹之方式對之進行暴打，被告雖稱一開始僅站在旁
    邊觀看，有從中勸阻，但後來被害人出言相罵，被害人亦有
    打到被告，其才還手，且喝了點酒比較衝動（見99年度偵字
    第7706號第11頁、本院易字卷第9 頁）云云，惟經本院實際
    勘驗現場監視錄影器光碟內容，被告係與上開2 男子一同將
    被害人押入電梯，進入電梯後之初雖未動手，惟待2 名男子
    痛歐被害人致其無力反抗時，被告隨即加入毆打被害人之行
    列，徒手多次重擊被害人之頭部，而被害人僅能以手護住其
    頭部，無助地任3 人暴打，並無被告所稱被害人尚能與其口
    角，致被告憤而加入毆打行列之可能；後被害人被綽號「阿
    仁」之男子拖出電梯後，3 人又於該舞廳1 樓門口處更加用
    力毆打被害人，過程中被害人僅能無力倒臥地面，直至失去
    意識，被告又回頭跳起以腳狠踹被害人臉部等情，手段兇殘
    ，惡性重大；且被告等人所為，致被害人受有如事實欄第一
    部分所述之多處傷害，尤以臉部重要器官之眼睛、嘴部受創
    最鉅，對其生活造成極大影響，損害非輕；又被告犯後猶設
    詞矯飾，並於多次訊問其共同施暴行之上開2 男子之身分時
    ，言詞閃爍，避重就輕，顯欲掩飾2 人犯行，且案發至今雖
    多次表示有誠意與被害人和解，惟自99年6 月11日向本院提
    出調解申請（見本院簡字卷第10至12頁）後，至今仍未向被
    害人致歉，並積極尋求和解賠償，足見實無悔意，犯後態度
    不佳，然其平日素行良好等一切情狀，因認檢察官求處有期
    徒刑6月尚嫌過輕，爰量處如主文所示之刑，以資懲儆。
據上論斷，依刑事訴訟法第452條、第284條之1、第299條第1 項
前段，刑法第28條、第277 條第1 項，刑法施行法第1 條之1，
判決如主文。
本案經檢察官李彥霖到庭執行職務
中    華    民    國    99    年    12    月    31    日
                              刑事第十七庭法  官  劉煌基
上正本證明與原本無異。
如不服本判決應於收受送達後10日內向本院提出上訴書狀，並應
敘述具體理由；其未敘述上訴理由者，應於上訴期間屆滿後20日
內向本院補提理由書（均須按他造當事人之人數附繕本）「切勿
逕送上級法院」。告訴人或被害人如對於本判決不服者，應具備
理由請求檢察官上訴，其上訴期間之計算係以檢察官收受判決正
本之日期為準。
                                          書記官  周小玲
中    華    民    國   100    年    1     月    3     日
附件：
中華民國刑法第277條
傷害人之身體或健康者，處 3 年以下有期徒刑、拘役或 1 千元
以下罰金。
犯前項之罪因而致人於死者，處無期徒刑或 7 年以上有期徒刑
；致重傷者，處 3 年以上 10 年以下有期徒刑。

司法院資訊處製作；財團法人民間司法改革基金會備份。
